【裁判字號】    98,台上,5984
【裁判日期】    981015
【裁判案由】    偽造文書等罪
【裁判全文】
最高法院刑事判決            九十八年度台上字第五九八四號
上  訴  人  甲  ○
上列上訴人因偽造文書等罪案件，不服台灣高等法院台南分院中
華民國九十八年八月十九日第二審判決（九十八年度上訴字第七
五三號，起訴案號：台灣台南地方法院檢察署九十七年度偵字第
一一三二一、一五五六四號），提起上訴，本院判決如下：
    主  文
上訴駁回。
    理  由
一、關於行使偽造私文書部分
按刑事訴訟法第三百七十七條規定，上訴於第三審法院，非以判
決違背法令為理由，不得為之。是提起第三審上訴，應以原判決
違背法令為理由，係屬法定要件。如果上訴理由書狀並未指摘原
判決有何違法，自應認其上訴為違背法律上之程式，予以駁回。
本件上訴人甲○上訴意旨，僅云原判決「認事用法均有未洽」等
語為唯一理由，而於原判決如何違背法令並無一語涉及，自屬違
背法律上之程式，應予駁回。又刑事訴訟法第三百七十六條所列
各罪之案件，經第二審法院判決者，不得上訴於第三審法院，法
有明文。本件上訴人所犯刑法第三百四十九條第一項之收受贓物
罪及同法第三百三十九條第一項之詐欺取財罪，核屬刑事訴訟法
第三百七十六條第一款、第四款之案件，既經第二審判決，自不
得上訴於第三審法院，而上開收受贓物罪、詐欺取財罪與行使偽
造私文書罪之間為裁判上一罪，其行使偽造私文書部分之上訴為
不合法，由本院從程序上予以駁回，對於輕罪部分亦無從適用審
判不可分原則，為實體上審判，此輕罪部分之上訴，為法所不許
，應併予駁回。至第一審就上訴人所犯搬運贓物、收受贓物、詐
欺取財、行使偽造私文書及加重竊盜各罪，所處有期徒刑四月、
有期徒刑四月、有期徒刑六月、有期徒刑六月及有期徒刑八月，
並定應執行刑為有期徒刑一年六月。檢察官認有量刑過輕，及定
應執行刑時，未受法律內、外界限之拘束，亦未說明其衡酌裁量
之理由，有逾越自由裁量之權限及理由欠備之違誤，提起上訴，
原審認上訴為有理由，而撤銷改判，除就其中搬運贓物、收受贓
物、詐欺取財及加重竊盜各罪，維持原刑度外，另就行使偽造私
文書罪，改量處為有期徒刑七月，並就侵占離本人所持有之物部
分，變更起訴法條為竊盜罪，量處有期徒刑七月，並定應執行刑
為有期徒刑二年六月，予以糾正。上訴意旨指摘原判決關於定應
執行之刑部分有違背內部界限之違誤，尚有誤會，應併予駁回。
二、關於收受贓物、搬運贓物、詐欺取財及竊盜部分
按刑事訴訟法第三百七十六條各款所列之案件，經第二審判決，
不得上訴於第三審法院。法有明文規定，查上訴人被訴收受贓物
罪、搬運贓物罪、詐欺取財罪及竊盜罪，原審係依刑法第三百四
十九條第一項、第二項，第三百三十九條第一項，第三百二十條
第一項，第三百二十一條第一項第三款論處罪刑，核屬刑事訴訟
法第三百七十六條第一款、第二款、第四款及第七款之案件，既
經第二審判決，自不得上訴於第三審法院，上訴人復提起上訴，
為法所不許，其此部分上訴為不合法，應予駁回。
據上論結，應依刑事訴訟法第三百九十五條前段，判決如主文。
中    華    民    國  九十八  年    十    月   十五   日
                      最高法院刑事第五庭
                          審判長法官  陳  正  庸
                                法官  林  秀  夫
                                法官  宋      祺
                                法官  陳  祐  治
                                法官  林  瑞  斌
      本件正本證明與原本無異
                                      書  記  官
中    華    民    國  九十八  年    十    月   二十   日
                                                      Ｅ

司法院資訊處製作；財團法人民間司法改革基金會備份。
